# 未缴纳社保的薪酬是否可以在税前列支？

提问人：caishaoxian 时间：2012-10-15 12:52:48
请教各位大侠，根据国税函[2009]3号规定，《企业所得税法实施条例》第三十四条所称的“合理工资薪金”，是指企业按照股东大会、董事会、薪酬委员会或相关管理机构制订的工资薪金制度规定实际发放给员工的工资薪金。有观点认为，未缴纳社保的薪酬不符合合理性原则，不能税前扣除。是这样吗？有没有更具体的规定来支持这一观点？

回答人：chenyiwei
根据国税函[2009]3号第一条：
一、关于合理工资薪金问题 《实施条例》第三十四条所称的“合理工资薪金”，是指企业按照股东大会、董事会、薪酬委员会或相关管理机构制订的工资薪金制度规定实际发放给员工的工资薪金。税务机关在对工资薪金进行合理性确认时，可按以下原则掌握：
(一)企业制订了较为规范的员工工资薪金制度； (二)企业所制订的工资薪金制度符合行业及地区水平； (三)企业在一定时期所发放的工资薪金是相对固定的，工资薪金的调整是有序进行的； (四)企业对实际发放的工资薪金，已依法履行了代扣代缴个人所得税义务。 (五)有关工资薪金的安排，不以减少或逃避税款为目的；
其中没有将已缴纳社保直接作为税前扣除的必备条件，但如果不缴纳社保，则可能存在如何证明此人系公司职工的身份等问题，可能会在实际操作中形成障碍。
请各位网友说一下自己遇到的实务处理方法，谢谢！